臺灣苗栗地方法院民事裁定　九十一年度家聲第一四號
　　聲　請　人　甲○○
　　相　對　人　乙　○
右當事人間聲請認可大陸地區民事確定裁判事件，本院裁定如左：
    主      文
如附件所示之大陸地區福建省三明市梅列區人民法院二○○○年十月二十日（二○○
○）梅民初字第四六八號民事判決書，准予認可。
聲請費用由相對人負擔。
    理      由
一、按在大陸地區作成之民事確定裁判、民事仲裁判斷，不違背台灣地區公共秩序或
    善良風俗者，得聲請法院裁定認可，臺灣地區與大陸地區人民關係條例第七十四
    條第一項定有明文。另依本條例第七十四條規定聲請法院裁定認可之民事確定裁
    判、民事仲裁判斷，應經行政院設立或指定或委託之民間團體驗證，臺灣地區與
    大陸地區人民關係條例施行細則第五十四條之一亦有明文。
二、本件聲請意旨略以：聲請人甲○○與大陸配偶乙○原為夫妻，雙方因感情破裂，
    經大陸地區福建省三明市梅列區人民法院判決離婚確定在案，爰依臺灣地區與大
    陸地區人民關係條例第七十四條第一項規定，請求裁定認可大陸地區福建省三明
    市梅列區人民法院二○○○年十月二十日（二○○○）梅民初字第四六八號民事
    判決書等語。
三、經查聲請人主張經大陸地區法院判決離婚在案之事實，業據其提出大陸地區福建
    省三明市梅列區人民法院（二○○○）梅民初字第四六八號判決書（如附件）為
    證，且經本院依職權函請行政院委託之民間團體「財團法人海峽交流基金會」查
    證，該會以（九一）海惠（法）字第○三一六四七號函轉福建省三明市梅列區人
    民法院回函：「所附民事判決書及附件與原件相符」等語，有前揭函文在卷可資
    參照。核上開施行細則第五十四條之一規定經行政院委託之民間團體為形式上驗
    證之民事裁判，即得據以聲請法院裁定認可，則舉輕以明重，系爭民事判決書（
    如附件）既經「財團法人海峽交流基金會」協助為實質上效力之查證，自亦得聲
    請法院裁定認可，應無疑義。爰審酌系爭民事判決書係以：「雙方婚姻基礎一般
    ，婚後又未建立起夫妻感情，在辦理結婚登記後，雙方未同居生活，現原告（乙
    ○）要求與被告（甲○○）離婚，被告亦同意離婚，雙方夫妻感情確已破裂，故
    准許原告與被告離婚」等語，是上開判決內容經核並無違背我國公共秩序或善良
    風俗之情形，聲請人聲請裁定認可，依法即無不合，應予准許。
三、依非訟事件法第八條第二項、民事訴訟法第九十五條、第七十八條，裁定如主文
    。
中　　　華　　　民　　　國　　九十一　　年　　　十二　　　月　　 二　 　日
                                  臺灣苗栗地方法院民事庭
~B法　　　官　李  麗  萍
右為正本係照原本作成。
如對本裁定抗告，須於裁定送達後十日內向本院提出抗告狀。
~B法院書記官　蕭  雅  馨
中　　　華　　　民　　　國　　九十一　　年　　　十二　　月　  二　　　日
（附件）中華人民共和國福建省三明市梅列區人民法院（二○○○）梅民初字第四六
        八號民事判決書
